最高法院刑事判決　　　　　　　　　　111年度台上字第616號
上　訴　人　吳宜儒
上列上訴人因違反毒品危害防制條例案件，不服臺灣高等法院臺
中分院中華民國110年9月 1日第二審判決（110年度上訴字第573
號，起訴案號：臺灣彰化地方檢察署 109年度偵字第1093號），
提起上訴，本院判決如下：
    主  文
上訴駁回。
    理  由
一、按刑事訴訟法第377 條規定，上訴於第三審法院，非以判決
    違背法令為理由，不得為之。是提起第三審上訴，應以原判
    決違背法令為理由，係屬法定要件。如果上訴理由書狀並未
    依據卷內訴訟資料，具體指摘原判決不適用何種法則或如何
    適用不當，或所指摘原判決違法情事，顯與法律規定得為第
    三審上訴理由之違法情形，不相適合時，均應認其上訴為違
    背法律上之程式，予以駁回。
二、本件原審審理結果，認定上訴人吳宜儒有原判決犯罪事實所
    載之違反毒品危害防制條例犯行明確，因而撤銷第一審科刑
    之判決，改判仍變更檢察官起訴法條，依想像競合犯，從一
    重論處上訴人犯持有第二級毒品純質淨重20公克以上罪刑，
    並諭知沒收，已載敘其調查證據之結果及憑以認定犯罪事實
    之心證理由，所為論列說明，有卷存資料可資覆按，自不容
    任意指為違法。
三、上訴意旨略以：上訴人犯後已坦承犯行，深表悔悟，且為單
    親，有幼女尚待扶養，原判決量刑過重。
四、刑之量定，係實體法上賦予法院得依職權自由裁量之事項，
    苟已以行為人之責任為基礎，並斟酌刑法第57條各款所列情
    狀，在法定刑度內，酌量科刑，無偏執一端，致明顯失出失
    入情形，即不得任意指摘為違法，以為第三審上訴之理由。
    原判決就上訴人所犯前揭之罪，已綜合審酌刑法第57條科刑
    等一切情狀，並說明上訴人持有毒品數量非少，對社會秩序
    及國民健康潛藏相當危害，惟持有未久即經警查獲，犯後坦
    承犯行，態度良好，兼衡其國中肄業之智識程度、離婚、育
    有 3名子女、經濟勉持之家庭生活狀況等各情，在罪責原則
    下適正行使其量刑之裁量權，為所示刑之量定，核其量定之
    刑罰，已兼顧相關有利與不利之科刑資料，客觀上並未逾越
    法定刑度，亦與罪刑相當原則無悖，難認有濫用其裁量權限
    之違法情形。
五、依上所述，上訴意旨單純就前述量刑裁量權之合法行使，徒
    以自己說詞，任意指摘違法，難謂已符合首揭法定上訴要件
    ，應認其關於持有第二級毒品純質淨重20公克以上罪之上訴
    為不合法律上之程式，予以駁回。上開得上訴第三審部分之
    上訴，既從程序上予以駁回，則與之有裁判上一罪關係之持
    有第一級毒品罪部分之上訴，係相同於第一審論以修正前毒
    品危害防制條例第11條第1項之罪，核屬刑事訴訟法第376條
    第1項第1款所列不得上訴於第三審法院之案件，自亦無從為
    實體上之審判，應併從程序上駁回。又本院為法律審，本件
    既從程序上駁回上訴人之上訴，其請求本院從輕量刑，自無
    從審酌，附此敘明。
據上論結，應依刑事訴訟法第395條前段，判決如主文。
中    華    民    國   111    年    2     月    16    日
                  刑事第九庭審判長法  官  段  景  榕  
                                  法  官  鄧  振  球  
                                  法  官  楊  力  進  
                                  法  官  汪  梅  芬  
                                  法  官  宋  松  璟  
本件正本證明與原本無異
                                  書記官
中    華    民    國   111    年    2     月    22    日